臺灣宜蘭地方法院刑事判決
111年度交易字第157號
公  訴  人  臺灣宜蘭地方檢察署檢察官
被      告  鐘沛瑄


上列被告因過失傷害案件，經檢察官梁光宗提起公訴（111年度
偵字第1281號），本院判決如下：
    主  文
鐘沛瑄犯過失傷害罪，處有期徒刑貳月，如易科罰金，以新臺幣
壹仟元折算壹日。
    犯罪事實
一、被告鐘沛瑄於民國一百十年四月七日晚間，駕駛車牌號碼00
    0-0000號自用小客車，沿宜蘭縣礁溪鄉礁溪路七段由南往北
    行駛，嗣於同日十九時三十分許行經宜蘭縣○○鄉○○路○段○○
    號前時，本應注意除遇有突發狀況必須減速外，不得任意驟
    然減速、煞車或於車道中暫停，如須減速暫停，駕駛人應預
    先顯示燈光或手勢告知後車，且依當時天候晴，夜間有自然
    光線，路面乾燥無缺陷亦無障礙物，視距良好，依其智識及
    能力皆無不能注意之情事，竟於非遇突發狀況時，疏於注意
    而貿然將其所駕駛之上開自用小客車暫停於車道中，且未預
    先顯示燈光或手勢告知後車，造成疏未注意車前狀況而未保
    持安全距離且未採取必要安全措施之周湘台騎乘車牌號碼00
    0-0000號機車並搭載賴子涵見狀煞停閃避不及而撞擊鍾沛瑄
    駕駛之上開自用小客車，導致周湘台受有腹壁挫傷、膝部挫
    傷、右側股骨幹閉鎖性移位截斷性骨折、左側脛骨上端閉鎖
    性骨折等傷害，賴子涵則受有頸部扭傷、左側小腿擦傷、右
    側小腿擦傷、右側足部擦傷等傷害。嗣鍾沛瑄於肇事後，在
    有偵查權限之公務員尚未知悉其肇事前，即向到場處理之員
    警表明肇事而接受訴追、裁判。
二、案經周湘台、賴子涵訴由宜蘭縣政府警察局礁溪分局報告臺
    灣宜蘭地方檢察署檢察官偵查起訴。
    理  由
一、前揭犯罪事實，業據被告鐘沛瑄於警詢、偵查中及本院審理
    中坦承不諱，並經證人即告訴人周湘台、賴子涵於警詢、偵
    查中證述綦詳，復有警製道路交通事故現場圖、道路交通事
    故調查報告表㈠、㈡、證號查詢汽車車籍及證號查詢汽車駕駛
    人、道路交通事故現場照片在卷可稽。又告訴人周湘台受有
    腹壁挫傷、膝部挫傷、右側股骨幹閉鎖性移位截斷性骨折、
    左側脛骨上端閉鎖性骨折等傷害，有羅東聖母醫院及礁溪杏
    和醫院各出具之診斷證明書存卷可考，另告訴人賴子涵受有
    頸部扭傷、左側小腿擦傷、右側小腿擦傷、右側足部擦傷等
    傷害，則有礁溪杏和醫院診斷證明書在卷足佐，經核胥與被
    告自白情節相合，堪認被告之自白是與真實相符而可採信。
二、按汽車除遇突發狀況必須減速外，不得任意驟然減速、煞車
    或於車道中暫停。前車如須減速暫停，駕駛人應預先顯示燈
    光或手勢告知後車，後車駕駛人應隨時注意前車之行動。道
    路交通安全規則第九十四條第二項定有明文。秉此，被告鍾
    沛瑄於前述肇事時間、地點，非遇突發狀況而疏於注意即貿
    然將其所駕駛之上開自用小客車暫停於車道中，且未預先顯
    示燈光或手勢告知後車，造成疏未注意車前狀況而未保持安
    全距離且未採取必要安全措施之周湘台騎乘上開機車搭載賴
    子涵見狀煞停閃避不及而自後撞擊後，告訴人周湘台、賴子
    涵各受有上揭傷勢，當認被告就本件車禍事故確有過失無誤
    ，交通部公路總局臺北區監理所基宜區車輛行車事故鑑定會
    亦同此認定，見卷附交通部公路總局臺北區監理所一百一十
    年十月一日北監基宜鑑字第一一００二三三四六九號函附之基
    宜區第○○○○○○○號鑑定意見書即明。又被告之過失與告訴人
    周湘台、賴子涵所受前述傷勢間，顯具相當因果關係，是被
    告之犯行已足認定，應予依法論科。至告訴人周湘台雖就本
    件車禍事故亦有未注意車前狀況、未保持安全距離及未採取
    必要安全措施之過失，然此乃屬被告與告訴人就民事損害賠
    償分攤過失比例之問題，尚難據以解免被告就本件車禍事故
    應負之刑事過失責任。附此敘明。
三、核被告鍾沛瑄之所為，係犯刑法第二百八十四條前段之過失
    傷害罪。然其於肇事後，在有偵查權限之公務員尚未知悉其
    肇事前，即向到場處理之員警表明肇事而接受訴追、裁判，
    有警製道路交通事故肇事人自首情形紀錄表存卷足考，是其
    行為合於自首規定而依刑法第六十二條前段減輕其刑。審酌
    被告駕駛自用小客車疏於注意以致肇事並造成告訴人等各受
    傷害，所為非是，並兼衡其均坦承犯行及其於本件車禍事故
    應負之過失程度與告訴人等所受傷勢及其迄今仍未能與告訴
    人等針對和解賠償事宜取得共識之後續處理態度暨其係高職
    畢業之教育程度，離婚育有一子，目前從事餐飲業之生活態
    樣等一切情狀，依法量處如主文所示之刑並諭知易科罰金之
    折算標準。
據上論斷，應依刑事訴訟法第二百九十九條第一項前段，判決如
主文。
本案經檢察官林小刊到庭執行職務。
中　　華　　民　　國　　111 　年　　9 　　月　　26　　日
                  刑事第五庭法  官  陳嘉年           
以上正本證明與原本無異。
如不服本判決應於收受送達後二十日內向本院提出上訴書狀，並
應敘述具體理由；其未敘述上訴理由者，應於上訴期間屆滿後二
十日內向本院補提理由書(均須按他造當事人之人數附繕本)「切
勿逕送上級法院」。
                            書記官  林慶生 
中　　華　　民　　國　　111 　年　　9 　　月　　26　　日
附錄本案論罪科刑法條全文
中華民國刑法第284條
因過失傷害人者，處1年以下有期徒刑、拘役或10萬元以下罰金
；致重傷者，處3年以下有期徒刑、拘役或30萬元以下罰金。